臺灣臺中地方法院民事判決　九十三年度親字第六二號
　　原　　　　告　乙○○
　　訴訟代理人　　蔡瑞麒　律師
　　複代理人　　　李慶松　律師
　　被　　　　告　甲○○
　　兼法定代理人　丙○○
右當事人間否認子女事件，本院於民國九十三年十月十四日言詞辯論終結，判決如左
：
    主　　　文
確認被告甲○○非被告丙○○自原告受胎所生之婚生子女。
訴訟費用由被告負擔。
    事實及理由
一、按關於認諾及訴訟上自認或不爭執事實之效力之規定，於第五百八十九條及第五
    九十二條之訴，不適用之。民事訴訟法第五百九十四條定有明文。本件被告雖對
    原告主張之事實及請求為訴訟上自認或認諾，揆諸上開規定，本院不得為原告勝
    訴之判決，核先敘明。
二、原告主張：原告與被告丙○○於民國八十三年三月十四日結婚，婚後育有子女林
    清坤、林玉茹、林清福，現婚姻關係存續中。嗣被告丙○○於九十一年三月十一
    日產下被告甲○○，依法應推定為原告之婚生子女。惟原告自八十六年六月十五
    日無故離家，原告曾登報尋人，惟仍無音訊。而原告於九十一年十一月二十二日
    入監服刑，九十三年九月十二日縮短刑期出監，出監後始發現被告甲○○於九十
    三年七月二日經台中縣大里市戶政事務所核准「逕為」出生登記，惟被告甲○○
    雖係原告與被告丙○○婚姻關係存續中所生之子，因被告丙○○自九十一年六月
    十五日即分居迄今，顯非自原告受胎所生，爰依民法第一千零六十三條之規定提
    起本件訴訟等語。並聲明：如主文所示。
三、被告則以：兩造婚姻關係存續中。被告丙○○自八十六年六月十五日離家迄今，
    均未與原告同居，亦未發生性行為，被告甲○○係被告丙○○與他人發生性行為
    早產一個月所生子女等語。並聲明：同意原告之請求。
四、得心證之理由：
(一)原告主張之事實，業據提出戶籍謄本正本二份及報紙、出監證明書（均為影本）
    各乙紙為證。被告到庭後，不為爭執。並經證人即原告之父林武義到庭證述：被
    告自八十六年六月十五日離家後就未與原告同住，亦未見面等語在卷（本院九十
    三年十月十四日筆錄第三頁參照）。參酌證人與原告同居，對於原告是否與原告
    同居之事，知之甚詳，所為證言自屬可信。足見原告與被告丙○○自八十六年六
    月十五日迄今均無任何同居生活。從而，本件兩造間雖未進行血緣之鑑定，然否
    認子女訴訟，係確定該子女之真實身分，重在實質身分之調查，故鑑定當事人間
    之血緣關係，並非推翻子女婚生推定之惟一方法，衡之以上事證，原告之主張，
    堪信為真實。
(二)按從子女出生日回溯第一百八十一日起至第三百零二日止，為受胎期間；妻之受
    胎，係在婚姻關係存續中者，推定其所生子女為婚生子女。前項推定，如夫妻之
    一方能證明妻非自夫受胎者，得提起否認之訴。但應於知悉子女出生之日起，一
    年內為之，民法第一千零六十二條第一項、第一千零六十三條定有明文。上開民
    法之規定，即屬婚生推定之規定，欲否認婚生推定者，僅得由夫妻之一方依民法
    第一千零六十三條第二項之規定提起否認子女之訴，在夫妻之一方提起否認子女
    之訴得有勝訴之確定判決前，無論何人皆不得為反於婚生推定之主張（最高法院
    著有七十五年台上字第二０七一號判例可資參照）。查被告丙○○受胎早產一個
    月生下被告甲○○，其受胎期間即自被告甲○○出生之日（九十一年三月十一日
    ）回溯第一百八十一日起至第三百零二日止，既在原告與被告丙○○婚姻關係存
    續中，則依法自應推定被告甲○○為原告與被告丙○○之婚生子女。然原告自八
    十六年六月十五日起即未與原告同居生活，彼此間亦無任何性行為，顯見被告丙
    ○○非自原告受胎，已如前述。準此，原告於知悉被告甲○○出生之日（九十三
    年七月二日）起一年內即九十三年九月二十七日提起本件訴訟，有起訴狀在卷可
    憑，核未逾一年之法定期間，職是，原告提起本件否認子女之訴，揆諸前開法律
    規定，為有理由，應予准許。
五、訴訟費用負擔的依據：民事訴訟法第七十八條、第八十五條第一項前段。
中　　　華　　　民　　　國　　九十三　　年　　　十　　　月　　二十一　　日
                                    臺灣臺中地方法院家事法庭
~B法　　　官　陳學德
右為正本係照原本作成
如對本判決上訴須於裁定送達後廿日內向本院提出上訴狀
中　　　華　　　民　　　國　　九十三　　年　　　十　　　月　　二十一　 日
~B法院書記官
